臺灣高等法院刑事裁定
111年度聲更一字第12號
聲  請  人
即
再審聲請人  謝清彥



上列聲請人即再審聲請人因違反毒品危害防制條例聲請再審案件
（本院111年度聲再字第110號），聲請交付法庭光碟，本院裁定
後，經最高法院撤銷發回，本院更為裁定如下：
    主  文
謝清彥於繳納相關費用後，准予轉拷交付本院一百一十一年度聲
再字第一一零號案件於民國一百一十一年三月三十日行訊問程序
之法庭錄音光碟，並禁止再行複製、轉拷，且不得散布、公開播
送或為非正當目的之使用。
    理  由
一、聲請意旨略以：聲請人即再審聲請人謝清彥（下稱聲請人）
    於民國111年3月30日在臺灣高等法院111年度聲再字第110號
    案件開庭時，法院訴訟指揮、審訊詰問、證據調查涉不法剝
    奪本人法益，故聲請交付當日開庭錄（影）音光碟云云。
二、按當事人及依法得聲請閱覽卷宗之人，因主張或維護其法律
    上利益，得於開庭翌日起至裁判確定後6個月內，繳納費用
    聲請法院許可交付法庭錄音內容；當事人及依法得聲請閱覽
    卷宗之人，因主張或維護其法律上利益，聲請交付法庭錄音
    內容時，應敘明理由，由法院為許可與否之裁定；持有法庭
    錄音內容之人，就取得之錄音內容，不得散布、公開播送，
    或為非正當目的使用；法院就許可交付之法庭錄音、錄影內
    容，應為適當之加密措施，並得為禁止轉拷之限制利用措施
    ，法院組織法第90條之1第1項前段、法庭錄音錄影及其利用
    保存辦法第8條第1項、第4項、法院組織法第90條之4第1 項
    、法院辦理聲請交付法庭錄音錄影內容應行注意事項第6 點
    分別定有明文。
三、經查：聲請人聲請交付本院111年3月30日進行訊問程序時之
    開庭錄（影）音光碟，業已敘明聲請之理由，經核洵屬維護
    其法律上利益之理由，且本件聲請尚在本院111年度聲再字
    第110號案件開庭翌日起至裁判確定後6個月內為之，足認聲
    請人之聲請係於法定期限內為之，再其聲請並無依法令規定
    得不予許可或應予限制交付內容之情形，是核其聲請為有理
    由，爰裁定聲請人於繳納相關費用後，准予交付上開法庭錄
    音光碟，並依法院辦理聲請交付法庭錄音錄影內容應行注意
    事項第6點規定、法庭錄音錄影及其利用保存辦法第8條相關
    規定，就取得之內容不得散布、公開播送，或為非正當目的
    使用，並禁止被告再行轉拷利用或為其他訴訟目的以外之不
    當使用。
據上論斷，應依刑事訴訟法第220條，裁定如主文。
中　　華　　民　　國　　111 　年　　7 　　月　　19　　日
                  刑事第十一庭  審判長法　官  張江澤
                                      法　官  梁志偉
                                      法　官  章曉文
以上正本證明與原本無異。
如不服本裁定，應於收受送達後五日內向本院提出抗告狀。
                                      書記官  賴又瑄
中　　華　　民　　國　　111 　年　　7 　　月　　19　　日